臺灣彰化地方法院刑事判決　　　　　　　　　　　　九十三年度訴字第一四七五號
　　公　訴　人　臺灣彰化地方法院檢察署檢察官
　　被　　　告　甲○○
右列被告因違反毒品危害防制條例案件，經檢察官提起公訴（九十三年度毒偵字第三
六一一號），本院合議庭裁定由受命法官獨任進行簡式審判程序判決如左：
    主  文
甲○○連續施用第一級毒品，累犯，處有期徒刑捌月。扣案之第一級毒品海洛因壹包
（毒品淨重零點零伍公克，包裝袋重零點貳公克）沒收銷燬之。
    事  實
一甲○○曾因違反槍砲彈藥刀械管制條例案件，經本院以八十八年度訴字第六七三號
  判決處有期徒刑三年二月，併科罰金新臺幣五萬元，並於刑之執行完畢或赦免後，
  令入勞動場所，強制工作，其期間為三年確定；再因恐嚇取財案件，經臺灣臺中地
  方法院以八十九年度易字第一九五七號判決處有期徒刑七月確定，兩案所處有期徒
  刑，由臺灣臺中地方法院以九十一年度聲字第一八九九號裁定定應執行刑有期徒刑
  三年七月確定，於民國九十二年五月五日縮刑假釋期滿執行完畢。另因施用毒品案
  件，經本院以八十八年度毒聲字第二七一○號裁定送勒戒處所觀察、勒戒後，認無
  繼續施用毒品之傾向，期滿於八十八年十二月九日執行完畢釋放，同日由臺灣彰化
  地方法院檢察署檢察官以八十八年度毒偵字第一六六五號、第一六六六號、第一六
  六七號不起訴處分確定；再因施用毒品案件，經本院於九十三年八月二十四日以九
  十三年度訴字第五四三號判決處有期徒刑一年，於九十三年十月八日確定，尚未執
  行完畢。詎甲○○於前開觀察、勒戒執行完畢釋放後五年內，且於前開確定判決宣
  判日即九十三年八月二十四日後，仍不知悔改，復基於施用第一級毒品之概括犯意
  ，連續於九十三年八月二十七日上午八時許，在彰化縣溪湖鎮○○里○○路○段一
  一五號住處，及同日晚上八時許，在該鎮○○街四三巷十九號廣儕電子遊戲場內，
  施用第一級毒品海洛因各一次。嗣於九十三年八月二十七日晚上十時許，為警在上
  開遊戲場查獲，並扣得第一級毒品海洛因一包（毒品淨重零點零五公克，包裝袋重
  零點二三公克）。
二案經臺中市警察局移送臺灣彰化地方法院檢察署檢察官偵查起訴。
    理  由
一訊據被告甲○○對於在右揭時地連續施用第一級毒品海洛因二次為警查獲之犯罪事
  實坦承不諱（本院卷第七六、八三頁），其尿液經警於九十三年八月二十八日凌晨
  四時四十分許採集送驗，呈現嗎啡之陽性反應（按海洛因於人體會代謝成嗎啡，因
  此涉嫌施用海洛因者，係檢驗其尿液中之嗎啡反應），並有詮昕科技股份有限公司
  濫用藥物尿液檢驗報告、尿液代號與真實姓名對照表可憑（警卷第十二頁第三六一
  一號偵查卷第十七頁），復有扣押筆錄、扣押物品照片在卷與白色粉末一包扣案可
  證（警卷第十三至十五、十七頁）。前開白色粉末經囑託鑑定，認含第一級毒品海
  洛因成分，毒品淨重零點零五公克，包裝袋重零點二三公克，且有法務部調查局鑑
  定通知書可稽（本院卷第六六頁）。被告之自白與事實相符，可以採信。查被告曾
  因施用毒品案件，經本院以八十八年度毒聲字第二七一○號裁定送勒戒處所觀察、
  勒戒後，認無繼續施用毒品之傾向，期滿於八十八年十二月九日執行完畢釋放，同
  日由臺灣彰化地方法院檢察署檢察官以八十八年度毒偵字第一六六五號、第一六六
  六號、第一六六七號不起訴處分確定，再因施用毒品案件，經本院於九十三年八月
  二十四日以九十三年度訴字第五四三號判決處有期徒刑一年，於九十三年十月八日
確定，尚未執行完畢，有本院前開確定判決及臺灣高等法院被告全國前案紀錄表可
  參（第三六一一號偵查卷第十五至十六頁，本院卷第六、十二至十三、二一頁），
  其於前開觀察、勒戒執行完畢釋放後五年內再施用第一級毒品，且本案行為並非前
  開確定判決之既判力所及，事證明確，自應依法論科。
二按海洛因屬毒品危害防制條例第二條第二項第一款所定之第一級毒品，被告施用第
  一級毒品海洛因二次，核其所為，均係犯該條例第十條第一項之罪。被告施用毒品
  前後持有毒品之低度行為，應為施用毒品之高度行為所吸收，不另論罪。被告先後
  二次施用第一級毒品行為，時間緊接、犯罪構成要件相同，顯係基於概括犯意為之
  ，應依刑法第五十六條連續犯規定論以一罪，並加重其刑。查被告曾因違反槍砲彈
  藥刀械管制條例案件，經本院以八十八年度訴字第六七三號判決處有期徒刑三年二
  月，併科罰金新臺幣五萬元，並於刑之執行完畢或赦免後，令入勞動場所，強制工
  作，其期間為三年確定，再因恐嚇取財案件，經臺灣臺中地方法院以八十九年度易
  字第一九五七號判決處有期徒刑七月確定，兩案所處有期徒刑，由臺灣臺中地方法
  院以九十一年度聲字第一八九九號裁定定應執行刑有期徒刑三年七月確定，於九十
  二年三月二十一日縮刑假釋期滿執行完畢，此亦有臺灣高等法院被告全國前案紀錄
  表可按（本院卷第二一至二二、五六至五七頁），其受有期徒刑之執行完畢，五年
  內再犯有期徒刑以上之罪，為累犯，應依刑法第四十七條規定遞加重其刑。爰審酌
  被告素行欠佳，前曾施用毒品，未思悔改，缺乏禁絕毒害決心，惟所犯係戕害自身
  健康，尚未危害他人，於本院審理中坦承犯行，態度良好及其他一切情狀，量處如
  主文所示之刑，以資懲儆。扣案之第一級毒品海洛因一包，與顯然無法析離應視為
  查獲之毒品之包裝袋，均應依毒品危害防制條例第十八條第一項前段沒收銷燬之。
據上論斷，應依刑事訴訟法第二百七十三條之一第一項、第二百九十九條第一項前段
，毒品危害防制條例第十條第一項、第十八條第一項前段，刑法第十一條前段、第五
十六條、第四十七條，判決如主文。
本案經檢察官邱鼎文到庭執行職務。
中      華      民      國    九十三    年    十一    月    二十九      日
                                  臺灣彰化地方法院刑事第二庭
                                      法      官  廖  政  勝
右正本證明與原本無異。
如不服本判決，應於判決送達後十日內向本院提出上訴狀( 須附繕本 )。
                                      法院書記官  呂  雅  惠
中      華      民      國    九十三    年    十一    月    二十九      日
附錄本案論罪科刑法條全文：
毒品危害防制條例第十條第一項
施用第一級毒品者，處六月以上五年以下有期徒刑。
